臺灣基隆地方法院刑事判決　　　　　　　 93年度訴字第861號
公　訴　人　臺灣基隆地方法院檢察署檢察官
被　　　告　乙○○
上列被告因業務侵占案件，經檢察官提起公訴（93年度偵緝字第
314號），本院判決如下：
    主  文
乙○○意圖為自己不法之所有，而侵占對於業務上所持有之物，
累犯，處有期徒刑玖月。
    理  由
一、犯罪事實：
    乙○○前於民國（下同）90年間，因贓物案件，經法院判處
    有期徒刑6 月確定，於90年9 月25日執行完畢。猶不知悔改
    ，自93年6 月9 日起受僱於甲○○，在宜蘭縣五結鄉○○路
    ○ 段77號甲○○所經營之「廣興檳榔攤」，從事販賣檳榔及
    飲料等工作，為從事業務之人。詎乙○○竟意圖為自己不法
    之所有，於93年6 月10日23時8 分許，將該日營業販賣檳榔
    及飲料所得新台幣（下同）2110元及該日13時39分許，甲○
    ○所交付之零用金4050元，共計6160元，以變易持有為所有
    之意思予以侵吞入己，並逃逸無蹤。嗣甲○○於93年6 月11
    日（翌日）上午7 時許，前往接班時，發現鐵門拉下但店門
    未上鎖，鑰匙放在桌上，經清點後始查悉上情。
二、認定事實所依據之證據及理由：
（一）人證：
      證人甲○○於警詢、偵訊及本院審理時之證述。
      證述其於93年6 月9 日起僱用被告，在宜蘭縣五結鄉○○
      路○ 段77號「廣興檳榔攤」，從事販賣檳榔及飲料等工作
      ，檳榔攤營業時間為上午7 時起至23時止，分早、晚班兩
      班制，證人甲○○負責早班，上班時間為7 時起至14時止
      ，被告負責晚班，上班時間為14時起至21時止，檳榔攤共
      有二付鑰匙，由證人與被告各持一付。第1 天（9 日）被
      告正常上、下班，營收及物品均未短少，第2 天（10日）
      被告亦正常上、下班，惟該日之營收及零用金共6160元，
      於11日證人接班時，檳榔攤鐵門拉下，無遭破壞痕跡，店
      門未上鎖，鑰匙放在桌上，經清點後，發現前日（10日）
      之營收及零用金，不翼而，被告亦不見蹤影，音訊全無等
      語。
（二）書證：
  １、「廣興檳榔攤」於93年6 月10日14時至23時之營收明細表
      。
  ２、被告上、下班打卡資料。
三、對於被告辯解之判斷：
（一）被告於本院審理時，坦承受僱於證人甲○○，上班第2 天
      即93年6 月10日23時8 分打卡下班後，即未再去上班，亦
      未告知證人去向，惟矢口否認有侵占營業收入2110元及證
      人甲○○當日交付之4050元。
（二）本院基於下列事證，認為被告上述辯解不足採信：
      依證人甲○○之證述，
  １、11日上午接班時，檳榔攤鐵門拉下，店內未上鎖，鑰匙放
      在桌上，鐵門無被破壞，顯然檳榔攤無遭人入侵之情形。
  ２、該檳榔攤僅被告及證人甲○○二人輪留顧店，6 月10日被
      告是最後一個離開檳榔攤，隔日證人甲○○接班時即發現
      現金不見，被告亦不告而別。而證人甲○○是該檳榔攤之
      老闆，又與被告無仇怨，自無構陷被告之理。被告辯稱：
      伊未侵占檳榔攤現金，顯不足採。
四、論罪及科刑之理由：
（一）核被告乙○○所為，係犯刑法第336 條第2 項之業務侵占
      罪。
（二）查被告曾受前揭犯罪事實欄所載有期徒刑之執行完畢，有
      臺灣高等法院被告全國前案紀錄表在卷可稽，其受有期徒
      刑之執行完畢後，5 年以內再犯本件有期徒刑以上之罪，
      為累犯，應加重其刑。
（三）本院審酌被告犯罪手段、工作第2 天即侵吞公款、犯後非
      但未彌補虧空之款項、反編派謊言狡卸罪責等一切情狀，
      量處如主文所之刑，以示儆懲。
五、適用之法律依據：
    刑事訴訟法第299 條第1 項前段，刑法第336 條第2 項、第
    47條，罰金罰鍰提高標準條例第一條前段。
本案經檢察官丙○○到庭執行職務。
中　　華　　民　　國　　94　　年　　3 　　月　　1 　　日
                  刑事第二庭審判長法官
                                  法官
                                  法官
以上正本證明與原本無異。
對於本件判決如有不服，應於收受送達後10日內，向本院提出上
訴書狀，上訴於臺灣高等法院，並按他造當事人之人數附具繕本
。
中　　華　　民　　國　　94　　年　　2 　　月　　22　　日
                            書 記 官  莊國南
